臺灣臺中地方法院刑事判決　　　　　　　　　　　　九十三年度訴字第一四九四號
　　公　訴　人　臺灣臺中地方法院檢察署檢察官
　　被　　　告　丙○○
　　指定辯護人　本院公設辯護人己○○
　　被　　　告　戊○○
　　指定辯護人　 乙○○律師
右被告因違反槍砲彈藥刀械管制條例案件，經檢察官提起公訴（九十二年度偵字第二
二七０八號），本院判決如左：
    主   文
丙○○共同未經許可持有可發射子彈具有殺傷力之改造手槍，處有期徒刑壹年陸月，
併科罰金新台幣伍萬元，罰金如易服勞役，以新台幣玖佰元（即銀元參佰元）折算壹
日；改造之ＢＥＲＥＴＴＡ（貝瑞塔）廠型之半自動手槍壹支（槍枝管制編號：00
00000000號，含彈匣壹個）、土造子彈壹顆均沒收。
戊○○共同未經許可持有可發射子彈具有殺傷力之改造手槍，累犯，處有期徒刑壹年
貳月，併科罰金新台幣伍萬元，罰金如易服勞役，以新台幣玖佰元（即銀元參佰元）
折算壹日；改造之ＢＥＲＥＴＴＡ（貝瑞塔）廠型之半自動手槍壹支（槍枝管制編號
：0000000000號，含彈匣壹個）、土造子彈壹顆均沒收。
    事  實
一、丙○○曾因違反麻醉藥品管理條例及肅清煙毒條例案件，分經法院判處有期徒刑
    五月六月、六月、二年六月確定，並經裁定定應執行刑為有期徒刑七年十月在案
    。又因違反槍砲彈藥刀械管制條例案件，經法院判處有期徒刑一年二月確定。復
    因違反麻醉藥品管理條例案件，經法院判處有期徒刑五年六月、三年四月、五月
    確定，並經裁定定應執行刑為有期徒刑八年五月。末因違反毒品危害防制條例案
    件，經法院判處有期徒刑一年六月確定，前開數罪接續執行，嗣於民國（下同）
    九十一年十一月十五日縮短刑期假釋出監（指揮書執行完畢日期為一百零一年八
    月十四日，尚未執行完畢故不構成累犯），戊○○於八十四年十一月三十日因違
    反麻醉藥品管理條例經台灣新竹地方法院判處有期徒刑四月，於八十五年二月十
    六日經台灣高等法院駁回上訴確定，並於八十五年六月二十七日執行完畢，嗣於
    八十六年九月二日因違反肅清煙毒條例經台灣新竹地方法院判處有期徒刑六月，
    於八十六年九月二十二日確定，再於八十七年三月十二因違反槍砲彈藥刀械管制
    條例案件經本院判處有期徒刑七月，因贓物案件經判處有期徒刑三月及有期徒刑
    六月，應執行有期徒刑一年二月，於八十七年十一月十日經台灣高等法院台中分
    院駁回上訴確定，前開有期徒刑六月、七月、三月、六月，定應執行刑為有期徒
    刑一年六月，於八十八年一月二十六日入監執行，八十八年十二月一日執行完畢
    ，均不知悔改，自九十二年九月初之某日起，明知具有殺傷力之改造手槍及土造
    子彈，未經許可不得無故持有，竟基於共同持有前開違禁物之犯意聯絡，在台中
    市○○區○○路二段一九三巷九之五號二樓，無故持有改造之ＢＥＲＥＴＴＡ（
    貝瑞塔）廠型之半自動手槍壹支（槍枝管制編號：0000000000號，含
    彈匣壹個）、土造子彈貳顆，嗣於九十二年九月二十二日晚上七時許，在台中市
    西屯區○○路○段一九三巷九之五號二樓為警查獲並扣得前開具有殺傷力之改造
    手槍（含彈匣一個）及土造子彈及另一不具有殺傷力之改造八厘米手槍一把（槍
    枝管制編號0000000000號）、不具殺傷力之改造手槍一枝（槍枝管制
    編號0000000000號）、空彈殼六顆。
二、案經台中縣警察局大甲分局報請台灣台中地方法院檢察署檢察官偵查起訴。
    理  由
一、訊據被告戊○○於本院審理時坦承不諱；訊據被告丙○○坦承有碰過該扣案之手
    槍及打開該裝有手槍之包包一次等情不諱，惟矢口否認有持有該扣案前開槍彈之
    故意，辯稱：查獲之地點伊只偶而出入，槍彈是被告戊○○拿給伊看的，伊只碰
    過，沒有持有之意思云云，惟查：（一）被告丙○○與被告戊○○於案發前在槍
    彈之該扣案地點內出入，且除了被告二人之外，沒有人使用過扣案地點之房間，
    被告二人均持有過扣案之槍彈，業據被告戊○○於本院審理時結證稱：「扣案之
    槍彈是丙○○帶來的」「查獲時裝槍彈之手提袋不是我的」「黑色包包不是我的
    」等語明確，核與證人甲○○於本院結證稱：「戊○○與丙○○都有住在查獲地
    點，丙○○與戊○○二人住的時間差不多一半一半，而且渠二人還曾經一起在房
    間內」「我看過黑色包包裡面那枝槍枝，他們（指被告二人）到我這裡住沒多久
    的時候看到的，在被查獲前半個月的時候，當時他們二人同時在客廳，我看過他
    們二人都有拿過這個包包，有時候是丙○○拿，有時候是戊○○拿，兩個都在的
    時候也有時候是戊○○拿，有時候是丙○○拿，我自己看過那枝槍大概二至三次
    ，他們會在客廳的桌上把包包打開來：：」「都有」（受命法官問：你曾經進去
    他們房間看過他們二位的衣物在房間內嗎？）「除了被告二人之外，沒有人會使
    用這個房間」（受命法官問：除了被告二人之外，有人會去使用這個房間（指查
    獲槍彈之房間）？）等語相符；（二）扣案之槍彈中有一把改造之八厘八手槍（
    含彈匣，彈匣內有改造子彈二顆）放置在黑色皮包內，其餘扣案物品放置在電視
    機旁邊之櫃子上，以手提袋裝著，並未放置在隱密之地點，有相片八幀附卷可憑
    ，並有扣案槍彈可稽，被告二人共同使用該房間，並均曾經拿出該黑色裝有槍彈
    之包包，顯係共同持有前開扣案之槍彈，被告丙○○辯稱伊沒有住在前房間過（
    指未留宿），仍無礙於本案之認定，證人丁○○即被告案發前之同居女友所為之
    證詞，自不足作為有利於丙○○之證據，此外並有具殺傷力仿貝瑞塔半自動手槍
    改造玩具手槍一把（含彈匣一個）、具有殺傷力之土造子彈二顆（其中一顆經試
    射）扣案可證，再扣案之手槍、子彈等物，經內政部警政署刑事警察局鑑驗結果
    ，認為手槍部分為具有殺傷力之改造手槍，子彈二顆均具殺傷力，有該局九十二
    年十一月五日刑鑑字第０九二０一八三０九四號鑑驗通知書影本各一紙附卷可稽
    ，本案事證明確，被告犯行均堪認定。
二、被告未經許可持有具殺傷力之改造手槍犯行，係犯槍砲彈藥刀械管制條例第十一
    條第四項之未經許可持有可發射子彈具有殺傷力之改造手槍罪；其未經許可持有
    土造子彈犯行，係犯槍砲彈藥刀械管制條例第十二條第四項之罪未經持有子彈罪
    ；其以一行為同時觸犯上開二罪名，為想像競合犯，應從一重之未經許可，持有
    可發射子彈具有殺傷力之改造手槍罪處斷。被告二人就前開犯行均有犯意聯絡與
    行為分擔，俱論以共同正犯。查被告戊○○曾於八十四年十一月三十日因違反麻
    醉藥品管理條例經台灣新竹地方法院判處有期徒刑四月，於八十五年二月十六日
    經台灣高等法院駁回上訴確定，並於八十五年六月二十七日執行完畢，嗣於八十
    六年九月二日因違反肅清煙毒條例經台灣新竹地方法院判處有期徒刑六月，復於
    八十六年九月二十二日確定，再於八十七年三月十二因違反槍砲彈藥刀械管制條
    例案件經本院判處有期徒刑七月，因贓物案件經判處有期徒刑三月及有期徒刑六
    月，應執行有期徒刑一年二月，於八十七年十一月十日經台灣高等法院台中分院
    駁回上訴確定，前開有期徒刑六月、七月、三月、六月，定應執行刑為有期徒刑
    一年六月，於八十八年一月二十六日入監執行，八十八年十二月一日執行完畢，
    有台灣台中地方法院檢察署刑案資料查註紀錄表一紙及台灣高等法院被告全國前
    案紀錄表一紙附卷可憑，五年內再犯本件有期徒刑以上之罪，為累犯，依法加重
    其刑。爰審酌被告二人均素行不良，持有具有殺傷力之槍彈對社會之危害、持有
    之數量不多及戊○○犯後態度良好等一切情狀，分別量處如主文所示之刑，並均
    就併科罰金部分諭知易服勞役之折算標準。扣案之改造仿ＢＥＲＥＴＴＡ（貝瑞
    塔）半自動手槍壹支（槍枝管制編號：0000000000號，含彈匣一個）
    、子彈一顆，均屬違禁物，皆應依刑法第三十八條第一項第一款之規定，予以宣
    告沒收。原扣案之土造子彈二顆之其中一顆，業經試射後僅餘空彈殼，連同其餘
    扣案不具殺傷力之彈殼、槍枝均不予宣告沒收，附此敘明。
據上論斷，應依刑事訴訟法第二百九十九條第一項前段，槍砲彈藥刀械管制條例第十
一條第四項、第十二條第四項，刑法第十一條前段、第二十八條、第四十七條、第四
十二條第二項、第五十五條、第三十八條第一項第一款，罰金罰鍰提高標準條例第二
條，判決如主文。
中      華        民      國      九十三      年    九    月    十四    日
                              臺灣臺中地方法院刑事第九庭
                                審判長法  官  曾  佩  琦
                                      法  官  陳  思  成
                                      法  官  陳  如  玲
右正本證明與原本無異。
如不服本判決，應於送達後十日內向本院提出上訴狀(須附繕本)，上訴於台灣高等
法院台中分院。
                                      書記官
中      華        民      國      九十三      年    九    月    十四    日
附錄論罪法條：
槍砲彈藥刀械管制條例第十一條第四項：未經許可，持有、寄藏或意圖販賣而陳列第
一項所列槍砲者，處一年以上七年以下有期徒刑，併科新台幣七百萬元以下罰金。
槍砲彈藥刀械管制條例第十二條第四項：未經許可，持有、寄藏或意圖販賣而陳列子
彈者，處五年以下有期徒刑，併科新台幣三百萬元以下罰金。
